臺灣高等法院高雄分院民事判決　九十二年度再字第六號
　　再審原告　　　甲○‧三麗鷗股份有限公司
　　法定代理人　　乙○○○
　　訴訟代理人　　高進福律師
　　　　　　　　　高涌誠律師
　　　　　　　　　陳幼蘭律師
　　　　　　　　　許樹欣律師
　　再審被告　　　德螢實業股份有限公司　設高雄險梓官鄉○○路三五０巷三號
　　兼法定代理人　丙○○　　　.
　　右二人共同
　　訴訟代理人　　許再定律師
右當事人間因違反商標法請求損害賠償事件，再審原告對於民國九十二年五月二十七
日本院九十二年度附民字第五四號刑事附帶民事確定判決提起再審，本院於九十三年
二月二十五日辯論終結，判決如下：
    主      文
本院民國九十二年五月二十七日九十二年度附民字第五四號刑事附帶民事確定判決廢
棄。
    事      實
甲、再審原告方面：
一、聲明：求為判決：
（一）原確定判決廢棄。
（二）再審被告應連帶給付再審原告新台幣（下同）二百五十二萬五千元及自附帶民
      事訴起訴狀繕本送達之翌日起至清償日止按年利率百分之五計算之利息。
（三）再審被告應將本件刑事及刑事附帶民事判決全部內容以五號字體刊載於中國時
      報第十七版、經濟日報第十三版，面積全十版各刊登一日，其費用由再審被告
      連帶負擔。
（四）願供擔保，聲請宣告假執行。
（五）再審及原審之訴訟費用由再審被告連帶負擔。
二、陳述：
（一）本件原確定判決以刑事訴訟法第五百零三條第一項前段規定：「按刑事訴訟諭
      知無罪、免訴或不受理之判決者，應以判決駁回原告之訴」。本案再審被告丙
      ○○被訴違反商標法乙案，業經刑事判決諭知無罪而判決駁回再審原告刑事附
      帶民事訴訟之請求。惟查刑事訴訟法第五百零三條第一項但書亦規定：「但經
      原告聲請時，應將附帶民事訴訟移送管轄法院之民事庭」，而再審原告既於附
      帶民事訴訟起訴狀中已為「如鈞院認應諭知無罪、免訴或不受理之判決時，則
      請將本件附帶民事訴訟移送管轄法院之民事庭」之聲明，依此，原審即應將本
      案移送管轄法院之民事庭審理始為合法，其率爾將再審原告之訴駁回，顯有民
      事訴訟法第四百九十六條第一項第一款「適用法規顯有錯誤」之再審事由。
（二）再審被告丙○○明知再審原告擁有「HELLO KITTY及圖」商標，申請註冊於各
      種冠帽、帽子及其他應屬於本類之一切商品（含安全帽），經中央標準局核發
      第一四二六０三及八三六三二五號商標註冊證，竟大量製造、陳列、販售仿冒
      上開商標之安全帽等相關商品，藉此混淆消費者使誤認其為再審原告之商品，
      並以每頂一百二十元至三百五十元之價格販賣予不特定顧客，從而依據民法第
      二十八條、第一百八十四條、與商標法第六十一條、公司法第二十三條之規定
      ，再審被告應負連帶賠償責任。而依據商標法第六十六條第一項第三款之計算
      方式，即以仿冒商品零售單價分別乘以一千五百倍為五十二萬五千元，視為再
      審原告之損害。另再審被告大量仿冒再審原告商標之安全帽，使消費者誤認該
      劣質商品為再審原告之商品，嚴重影響再審原告之商譽，依同條第三項之規定
      ，應連帶賠償商譽損害二百萬元，又依同法第六十八條規定，再審原告得請求
      再審被告負擔費用，將認定侵害商標權益之判決書內容登載新聞紙，均如聲明
      所示。
乙、再審被告方面：
一、聲明：求為判決：再審原告之訴駁回，如受不利判決，願供擔保請准免為假執行
    。
二、陳述：查再審被告丙○○既經刑事訴訟為無罪判決（第八三六三二五號商標部分
    ）而駁回再審原告附帶民事訴訟，其原有附帶民事訴訟當然失其所據而無存在之
    理由。另第一四二六０三號商標部分，刑事判決是認檢察官未起訴，所以原確定
    判決並無再審理由等語。
丙、本院依職權調閱本院九十二年度附民字第五四號刑事附帶民事卷及本院九十二年
    度上易字第三一二號與臺灣高雄地方法院九十一年度易字第四一五五號刑事卷，
    及臺灣高雄地方法院檢察署九十年度偵字第一三八八二號偵查卷。
    理　　由
一、按對於附帶民事訴訟之判決聲請再審者，應依民事訴訟法向原判決法院之民事庭
    提起審之訴，刑事訴訟法第五百十二條定有明文。又民事訴訟法第四百九十六條
    第一項第一款所謂適用法規顯有錯誤，係指確定判決違背法規或現存判例解釋而
    言。再按刑事訴訟諭知無罪、免訴或不受理之判決者，應以判決駁回原告附帶民
    事之訴，固為刑事訴訟法第五百零三條第一項前段所明定，惟同法條第一項但書
    亦規定：「但經原告聲請時，應將附帶民事訴訟移送管轄法院之民事庭」。查本
    件再審原告於附帶民事訴訟起訴狀中已為「如認應諭知無罪、免訴或不受理之判
    決時，則請將本件附帶民事訴訟移送管轄法院之民事庭」，業經本院調取本院九
    十二年度附民字第五四號刑事附帶民事卷核明屬實。本件再審被告丙○○被訴違
    反商標法案件，經本院度上易字第三一二號刑事判決諭知無罪，附帶民事訴訟部
    分竟判決駁回再審原告之訴，而未依刑事訴訟法第五百零三條第一項但書之規定
    移送於管轄法院之民事庭審理，自屬判決違背法規，而有民事訴訟法第四百九十
    六條第一項第一款所謂適用法規顯有錯誤之再審事由，再審原告據此聲請再審，
    求將原確定判決廢棄，自有理由，應由本院將原確定判決予以廢棄。又本件原確
    定判決經廢棄後，即足達回復原訴之狀態，並應歸由本院刑事庭依法處理，附此
    敘明。
二、據上論結，本件再審原告之訴為有理由，依民事訴訟法第五百零五條、第四百五
    十條判決如主文。
中　　　華　　　民　　　國　　九十三　　年　　　三　　　月　　　十　　　日
　　　　　　　　　　　　　　　　　　　　民事第五庭
~B1審判長法　官　蔡明宛
~B2      法　官　黃科瑜
~B3      法　官　林健彥
正本係照原本作成。
如對本判決上訴，須於判決送達後二十日內向本院提出上訴狀，其未表明上訴理由者
，應於上訴後二十日內向本院提出上訴理由書（均須按他造當事人之人數附繕本）。
上訴時應提出委任律師或具有律師資格之人之委任狀，並依附註條文規定辦理。
中　　　華　　　民　　　國　　九十三　　年　　　二　　　月　　　十一　　日
~B法院書記官　張明賢
附註：
民事訴訟法第四百六十六條之一：對於第二審判決上訴，上訴人應委任律師為訴訟代
理人，但上訴人或其法定代理人具有律師資格者，不在此限。
上訴人之配偶、三親等內之血親、二親等內之姻親，或上訴人為法人、中央或地方機
關時，其所屬專任人員具有律師資格並經法院認適當者，亦得為第三審訴訟代理人。
第一項但書及第二項情形，應於提起上訴或委任時釋明之。
